臺灣高等法院臺中分院刑事判決　　　　 96年度上易字第957號
上　訴　人　臺灣臺中地方法院檢察署檢察官
被　　　告　丙○○
上列上訴人因被告竊盜案件，不服臺灣臺中地方法院96年度易字
第917號，中華民國96年4月10日第一審判決（起訴案號：臺灣臺
中地方法院檢察署96年度偵字第2326、2879號），提起上訴，本
院判決如下：
    主  文
原判決撤銷。
丙○○攜帶兇器竊盜，處有期徒刑陸月，減為有期徒刑參月，如
易科罰金，以新臺幣壹仟元折算壹日，扣案之鐵鎚壹支、老虎鉗
參支均沒收；又攜帶兇器竊盜，處有期徒刑柒月，減為有期徒刑
參月又壹拾伍日，如易科罰金，以新臺幣壹仟元折算壹日，扣案
之鐵鎚、老虎鉗各壹支，均沒收。應執行有期徒刑陸月，如易科
罰金，以新臺幣壹仟元折算壹日。扣案之鐵鎚貳支、老虎鉗肆支
，均沒收。
    事  實
一、丙○○各基於意圖為自己不法所有之犯意，分別於下列時、
    地，竊盜他人之物：
　(一)於民國（下同）95年12月31日15時許，騎乘車號TIB－220號
  　輕型機車，前往臺中縣后里鄉○○路99巷2弄28號，現由臺
    中縣後備指揮部所管理舊眷村之空屋內，乘四下無人之際，
    持客觀上足供兇器使用，對人之身體、生命及安全構成威脅
    之鐵鎚1支、老虎鉗3支為拆卸工具，竊取屋內之塑膠水管16
    支、日光燈座2座、塑膠水槽5支及廢鐵1批等物，得手後，
    將之搬運至機車踏板上，嗣於同日15時16分許，丙○○正欲
    騎乘機車離開現場之際，適為警方巡邏查獲，並扣得上開塑
    膠水管16支、日光燈座2座、塑膠水槽5支、廢鐵1批（已交
    由臺中縣後備指揮部許騰峰領回）及自上開機車置物箱內扣
    得其所有之鐵鎚1支、老虎鉗3支。
　(二)復於96年1月19日下午某時，騎乘上述機車，至臺中縣后里
  　鄉○○路慈德巷，現由臺中縣後備指揮部所管理舊眷村之活
    動中心內，持客觀上足供兇器使用，對人之身體、生命及安
    全構成威脅之鐵鎚、老虎鉗各1支，竊取活動中心內之鐵製
    輕鋼架120公分長36支、79公分長4支、62公分長39支、20公
    分長6支，合計85支，得手後，將之放置在機車踏板上載運
    離開，嗣於同日13時15分許，行經臺中縣后里鄉○○路與梅
    里路口為警查獲，並扣得上開鐵製輕鋼架85支（已交由臺中
    縣後備指揮部甲○○領回）及其所有供竊盜使用之鐵鎚及老
    虎鉗各1支。
二、案經臺中縣警察局大甲分局報告臺灣臺中地方法院檢察署檢
    察官偵查起訴。
    理  由
一、按被告以外之人（包括證人、鑑定人、告訴人、被害人及共
    同被告等）於審判外之陳述雖不符刑事訴訟法第159條之1至
    之4等4條之規定，而經當事人於審判程序同意作為證據，法
    院審酌該言詞陳述或書面陳述作成時之情況，認為適當者，
    亦得為證據；當事人、代理人或辯護人於法院調查證據時，
    知有刑事訴訟法第159條第1項不得為證據之情形，而未於言
    詞辯論終結前聲明異議者，視為有前項之同意，同法第 159
    條之5 定有明文。本件證人周愛蓮、彭明偉及古馥菁均曾於
    警詢中為陳述，其性質雖屬傳聞證據，惟其等未再於法院審
    理中為陳述，且查無符合同法第159條之1至之4等前4條之情
    形，其等所為之上開警詢筆錄內容，業經法院審理時予以提
    示並告以要旨，且各經檢察官及被告等人表示意見。當事人
    已知上述筆錄乃傳聞證據，且均未於言詞辯論終結前對該等
    筆錄內容異議，依上開規定，是證人等於警詢中之證言已擬
    制同意其有證據能力，本院審酌上開筆錄作成時，無不當取
    供之情形，認為以之作為本案之證據亦屬適當，是證人等於
    警詢中之證言自具有證據能力，合先敘明。
二、前揭事實一之(一)加重竊盜犯行，業據被告丙○○於警詢、偵
    查原審及本院審理時坦承有竊盜行為不諱，惟矢口否認有攜
    帶兇器竊盜，辯稱：伊都放工具在機車上，沒有拿出來云云
    ，惟查：證人即查獲員警陳志坤於原審證述：「（檢察官問
    ：你們聽到敲打聲，是否可以判斷用何工具在敲打？）我們
    有聽到聲音，但是不能確定是何工具敲打，但是有聽到金屬
    的聲音。（受命法官問：扣案之贓物，是否要用老虎鉗或是
    鐵鎚才可以拆卸？）鐵片部分是電源開關箱的封格，是固定
    在牆上，用徒手沒有辦法取出，可能用鐵鎚去敲；另外現場
    的排水溝槽，如果用徒手摺沒有辨法摺那麼平；日光燈座，
    是用螺絲鎖的，可以用徒手；塑膠管可能可以用徒手扳開，
    必須使用工具的部分，就是開關封扳還有遮陽台水糟部分，
    因為長度很長，如果要摺成1小段，徒手沒有辦法，必須要
    用工具敲。）」等語，而證人即查獲員警劉文南於原審亦證
    稱：「（檢察官問：職務報告有寫敲打聲，你們聽到什麼東
    西？）鐵片敲打的聲音，很輕脆。」等語，再佐以員警於95
    年12月31日查獲被告涉嫌竊盜罪嫌之際，同時在被告所騎乘
    之機車置物箱內扣得鐵鎚l支及老虎鉗3支，此情為被告所是
    認，足證被告於95年12月31日在竊取塑膠水管、日光燈座、
    塑膠水糟及廢鐵時，確有因使用金屬工具，用以拆卸而發出
    金屬之聲音，再者，被告所竊取之物，除日光燈座及水管外
    ，水糟及廢鐵（即電源開關之封板）均須以鐵鎚或其他工具
    將之拆卸後，再以鐵鎚或其他工具摺成段，以方便載運離開
    現場甚明，並有證人即臺中縣後備指揮部代理人許騰峰於警
    詢中及原審準備程中所陳、現場照片11張及贓物領認保管單
    1紙在卷可佐，是被告前揭所辯，屬卸責之詞，並無可採，
    此部分事證明確，犯行洵堪認定。
三、訊據被告就事實一之(二)加重竊盜犯行部分，雖坦承在活動中
    心竊取鐵製輕鋼架85支及為警在機車置物箱內查獲其所有之
    鐵鎚及老虎鉗各1支之事實不諱，惟亦矢口否認有何攜帶兇
    器竊盜之犯行，辯稱：鐵鎚及老虎鉗是伊工作的工具，竊盜
    的時候沒有拿出來用，伊只有去撿廢鐵沒有帶工具云云。惟
    查：被告確有攜帶兇器竊取鐵製輕鋼架之犯行，業據證人即
    查獲員警陳甲林於原審證稱：伊當天問被告用什麼東西偷鐵
    製輕鋼架，被告說用老虎鉗及鐵鎚去敲打的，當時被告的手
    有受傷。老虎鉗是放在被告衣服的口袋，被告自己拿出來的
    ，而鐵鎚是在機車查獲的等語（見原審審理卷第35頁）甚詳
    ；再者觀諸本案遭竊之鐵製輕鋼架兩端斷裂面均扭曲變形，
    並呈新穎及不規則形狀，顯然係甫遭受鐵鎚、老虎鉗等硬物
    敲打、扭曲及施力所造成，而非徒手竊取無疑，有現場及鐵
    製輕鋼架照片10張附卷（見中縣甲警偵字第0960030273號卷
    第15至19頁）可稽，核與被告先後於警詢及偵查中所供承：
    警方所起出之鐵鎚、老虎鉗各1支是伊作為撬開、切斷鐵製
    輕鋼架使用，伊今日下午某時，拿老虎鉗及鐵鎚到后里鄉活
    動中心去竊取鐵製輕鋼架等語相符。此外，並經證人即臺中
    縣後備指揮部代理人甲○○於警詢中指述綦詳，復有扣案之
    被告所有供其竊盜使用之老虎鉗及鐵鎚各1支可佐，現場照
    片10 張及贓物領認保管單1紙在卷可按。故被告上述事後所
    辯，要屬卸責之詞，並無可採，此部分事證明確，犯行洵堪
    認定。
四、按刑法第321條第1項第3 款之攜帶兇器竊盜，係以行為人攜
    帶兇器竊盜為其加重構成要件，所謂兇器種類並無限制，凡
    客觀上足以危害生命、身體、對安全構成威脅、具有危險性
    之器具皆屬之，且祇須行竊時攜帶此種具有危險性之兇器為
    已足，不以攜帶之初有行兇之故意為必要（最高法院79年度
    臺上字第5253號判例參照）。查被告持鐵鎚、老虎鉗等工具
    為前開竊盜犯行，該鐵鎚及老虎鉗均為鋼鐵材質，質地堅硬
    ，客觀上可供敲擊他人身體使用，並足使人之生命、身體受
    有危害，洵堪認定為兇器至明，故核被告2次犯行，均係犯
    刑法第321條第1項第3款之攜帶兇器竊盜罪。被告所犯上開
    2罪間，犯意各別，罪名不同，應分論併罰。又96年罪犯減
    刑條例業已於96年7月4日總統公布，於96年7月16日施行，
    被告犯罪在96年4月24日以前者，依該條例第2條第1項第3款
    規定，依法應予減刑。原審對被告論罪科刑，固非無見，惟
    查：(1)關於事實一之(一)加重竊盜部分，原判決誤認被告未攜
    帶鐵鎚、老虎鉗等工具作案，變更檢察官起訴法條，論被告
    成立刑法第320條第1項之普通竊盜罪，尚有未合；(2)又被告
    有96年罪犯減刑條例之適用，應減其刑期2分之1，原審未及
    審酌，亦有未當。檢察官執上揭(1)之理由指摘判決不當而提
    起上訴，為有理由。原判決既有上述可議之處，自無可維持
    ，應由本院將原判決撤銷改判。爰審酌被告前無不良前科，
    素行良好，其正值壯年，身體健康，竟不思以自己勞力，賺
    取金錢，竟以上述方法竊取他人之物品，影響社會治安及大
    眾財產安全，及臺中縣後備指揮部之代理人許騰峰於原審審
    理時表示願意原諒被告，不再追究其竊盜之刑責，及被告僅
    坦承部分竊盜犯行，而否認攜帶兇器竊盜之犯行，犯罪後態
    度等一切情狀，分別量處有期徒刑6月、7月，並依96年罪犯
    減刑條例減為有期徒刑3月、3月又15日，並定其應執行刑，
    均諭佑易科罰金之折算標準。扣案之鐵鎚2支、老虎鉗4支，
    係被告所有並供其分別竊盜事實一之(一)(二)犯行所用之物，如
    上所述，應依刑法第38條第1項第2款之規定宣告均沒收之。
據上論斷，應依刑事訴訟法第369條第1項前段、第364條、第299
條第1項前段，刑法第321條第1項第3款、第41條第1項前段、第
38條第1項第2款、第51條第5款，中華民國96年罪犯減刑條例第2
條第1項第3款、第7條、第9條，判決如主文。
本案經檢察官乙○○到庭執行職務。
中　　華　　民　　國　　96　　年　　7 　　月　　25　　日
  　　　　　刑事第七庭    審判長法　官  林  榮  龍
　  　　　　　　　　　　　　　  法　官  鄭  永  玉
　　　　　　　　　　　　　　　  法　官  江  錫  麟
上列正本證明與原本無異。
不得上訴。
                                書記官  劉  建  智
中　　華　　民　　國　　96　　年　　7 　　月　　25　　日
附錄本案論罪科刑法條：
刑法第321條第1項：
　犯竊盜罪而有左列情形之一者，處6月以上、5年以下有期徒刑
  ：
　一　於夜間侵入住宅或有人居住之建築物、船艦或隱匿其內而
  　　犯之者。
　二  毀越門扇、牆垣或其他安全設備而犯之者。
　三  攜帶兇器而犯之者。
　四  結夥三人以上而犯之者。
　五  乘火災、水災或其他災害之際而犯之者。
　六  在車站或埠頭而犯之者。
